【裁判字號】    99,審易,1719
【裁判日期】    991230
【裁判案由】    毒品危害防制條例
【裁判全文】
臺灣桃園地方法院宣示判決筆錄        99年度審易字第1719號
公  訴  人  臺灣桃園地方法院檢察署檢察官
被      告  李福來
指定辯護人  本院公設辯護人陳瑞明
上列被告因違反毒品危害防制條例案件，於中華民國99年12月30
日下午5 時許，在本院第10法庭宣示判決，出席職員如下：
          法  官  潘怡華
          書記官  施春祝
法官起立朗讀判決主文、犯罪事實要旨、處罰條文、附記事項，
及告以上訴限制、期間並提出上訴狀之法院，且諭知記載其內容
：
一、主  文：
    李福來施用第二級毒品，處有期徒刑陸月，如易科罰金，以
    新臺幣壹仟元折算壹日，扣案之第二級毒品甲基安非他命
    包含袋（驗餘合計淨重伍點陸伍陸陸公克）均沒收銷燬之；
    又持有第一級毒品，處有期徒刑月，如易科罰金，以新臺
    幣壹仟元折算壹日，扣案之第一級毒品海洛因壹包含袋（驗
    餘淨重點伍貳公克）沒收銷燬之；應執行有期徒刑柒月，
    如易科罰金，以新臺幣壹仟元折算壹日，扣案之第一級毒品
    海洛因壹包含袋（驗餘淨重點伍貳公克）、第二級毒品甲
    基安非他命包含袋（驗餘合計淨重伍點陸伍陸陸公克）均
    沒收銷燬之。
二、犯罪事實要旨：
    李福來前於民國88年間因施用第二級毒品案件，經本院以88
    年度毒聲字第691 號裁定送觀察、勒戒後，因認有繼續施用
    毒品之傾向，經本院以88年度毒聲字第1083號裁定令入戒治
    處所施以強制戒治，嗣經本院以88年度毒聲字第3467號裁定
    停止戒治，於88年7 月2 日停止戒治處分出所，所餘戒治期
    間付保護管束，於89年2 月23日保護管束期滿執行完畢，並
    經臺灣桃園地方法院檢察署檢察官以89年度戒偵字第113 號
    為不起訴處分確定。於90年間因施用第二級毒品案件，經本
    院以90年毒聲字第4925號裁定令入戒治處所施以強制戒治，
    嗣經本院以92年度毒聲字第408 號裁定停止戒治，於92年2
    月26日停止戒治處分出所，所餘戒治期間付保護管束，於92
    年6 月17日保護管束期滿而執行完畢。於98年5 月間因施用
    第二級毒品案件，經本院以98年度桃簡字第2314號判決判處
    有期徒刑3 月確定；同年6 月間又因施用第二級毒品案件，
    經本院以98年度桃簡字第2499號判決判處有期徒刑3 月確定
    ；同年7 月間再因施用毒品案件，以98年度桃簡字第2750號
    判決判處有期徒刑6 月確定；同年8 月間再因施用毒品案件
    ，以98年度桃簡字第3250號判決判處有期徒刑6 月確定，上
    開4 罪復經本院以99年度聲字第1346號裁定應執行有期徒刑
    1 年5 月確定（現正執行中）。詎其猶不知悔改，分別為下
    列行為：(一)基於施用第二級毒品之犯意，於99年4 月12日上
    午某時，在其位於桃園縣桃園市○○○○街13號住處內，施
    用第二級毒品甲基安非他命1 次。嗣於99年4 月15日凌晨0
    時10分許，在桃園縣桃園市○○○路○ 段170 號前為警查獲
    ，並扣得第二級毒品甲基安非他命（起訴書誤載為安非他命
    ）3 包（驗前合計淨重5.6811公克，因鑑驗使用費失0.0245
    公克，驗餘合計淨重5.6566公克，含與毒品無法析離之包裝
    袋3 個）。(二)明知海洛因係毒品危害防制條例第2 條第2 項
    第1 款所列之第一級毒品，禁止非法持有，竟基於持有第一
    級毒品海洛因之犯意，於99年4 月14日上午10時許，在桃園
    縣桃園市虎頭山公園某涼亭內，以新臺幣25,000元向某真實
    姓名年籍均不詳綽號「阿文」之人，購得第一級毒品海洛因
    1 包後持有之。嗣於99年4 月15日凌晨0 時10分許，在桃園
    縣桃園市○○○路○ 段170 號前為警查獲，並扣得上開第一
    級毒品海洛因1 包（驗前淨重3.54公克，驗餘淨重3.52公克
    ，空包裝袋重0.21公克，純度40.66 ﹪，純質淨重1.44公克
    ，含與毒品無法析離之包裝袋1 個）。
三、處罰條文：
    毒品危害防制條例第10條第2 項、第11條第1 項、第18條第
    1 項前段，刑法第11條前段、第41條第1 項前段、第8 項、
    第51條第5 款。
四、附記事項：
    扣案之第一級毒品海洛因1 包及第二級毒品甲基安非他命3
    包，其中包裝袋部分，依現行檢驗方式乃以刮除方式為之，
    包裝袋上仍會摻殘若干毒品無法分離，應一體視為毒品部分
    ，而依毒品危害防制條例第18條第1 項前段規定宣告均沒收
    銷燬之。至鑑驗費失之毒品部分，既已滅失，爰不另為沒收
    銷燬之宣告。
五、協商判決除有刑事訴訟法第455 條之4 第1 項第1 款於本訊
    問程序終結前，被告撤銷協商合意或檢察官撤回協商聲請者
    ；第2 款被告協商之意思非出於自由意志者；第4 款被告所
    犯之罪非第455 條之2 第1 項所定得以協商判決者；第6 款
    被告有其他較重之裁判上一罪之犯罪事實者；第7 款法院認
    應諭知免刑或免訴、不受理者情形之一，及違反同條第2 項
    「法院應於協商合意範圍內為判決；法院為協商判決所科之
    刑，以宣告緩刑或2 年以下有期徒刑、拘役或罰金為限」之
    規定者外，不得上訴。
六、如有前述例外得上訴之情形，又不服本件判決，得自收受判
    決送達後10日內，向本院提出上訴書狀，上訴於第二審法院
    。
中    華    民    國    99    年      12    月   30   日
                  臺灣桃園地方法院刑事庭
                                  法  官  潘怡華
以上正本證明與原本無異。
                                  書記官  施春祝
中    華    民    國    99    年      12    月   30   日
附錄本案論罪科刑依據之法條：
毒品危害防制條例第10條第2 項
施用第二級毒品者，處 3 年以下有期徒刑。
毒品危害防制條例第11條第1項
持有第一級毒品者，處三年以下有期徒刑、拘役或新台幣五萬元
以下罰金。

司法院資訊處製作；財團法人民間司法改革基金會備份。
